# 求助陈版主，关于长期待摊费用的疑问。

提问人：liuweisheng 时间：2020-06-14 16:00:00
A公司负责建设改造一批房屋，作为农家乐经营，房屋所有权不是本公司。 2019 年底尚未改造完毕，改造款计入长期待摊费用科目吗？未完工的装修款可不可以计入长期待摊，且在当年不摊销。谢谢版主解惑

回答人：chenyiwei
如果是对租入的房屋进行改造或装修，或者在租入的土地上建造房屋，可以接受将相关支出列入长期待摊费用。未完工的装修款可以列入长期待摊费用（或者其他非流动资产），在达到预定可使用状态之前暂不摊销。